【裁判字號】    98,交上訴,126
【裁判日期】    980904
【裁判案由】    公共危險等
【裁判全文】
臺灣高等法院刑事判決               98年度交上訴字第126號
上  訴  人
即  被  告  乙○○
上列上訴人因公共危險等案件，不服臺灣板橋地方法院98年度交
訴字第72號，中華民國98年7月20日第一審判決（起訴案號：臺
灣板橋地方法院檢察署98年度偵字第6628號），提起上訴，本院
判決如下：
    主  文
上訴駁回。
    理  由
一、依刑事訴訟法第350條、第361條、第362條、第367條規定，
    不服地方法院之第一審判決而上訴者，須提出上訴書狀，並
    應敘明具體理由，為上訴必備之程式；其所提出之書狀未敘
    述上訴理由，或僅曾以言詞陳述上訴理由者，均應於上述期
    間屆滿後20日內補提理由書於第一審法院。第一審法院經形
    式審查，認逾期未補提上訴理由者，應定期間先命補正；逾
    期未補正者，為上訴不合法律上之程式，應以裁定駁回。倘
    已提出上訴理由，但所提非屬具體理由者，則由第二審法院
    以上訴不合法律上之程式，判決駁回。而所謂具體理由，必
    係依據卷內既有訴訟資料或提出新事證，指摘或表明第一審
    判決有何採證認事、用法或量刑等足以影響判決本旨之不當
    或違法，而構成應予撤銷之具體事由，始克當之（例如：依
    憑證據法則具體指出所採證據何以不具證據能力，或依憑卷
    證資料，明確指出所為證據證明力之判斷如何違背經驗、論
    理法則）；倘僅泛言原判決認定事實錯誤、違背法令、量刑
    失之過重過輕微，而未依上揭意旨指出具體事由，或形式上
    雖已指出具體事由，然該事由縱使屬實，亦不足以認為原判
    決有何不當或違法者（例如：對不具有調查必要性之證據，
    法院未依聲請調查亦未說明理由，或援用證據不當，但除去
    該證據仍應為同一事實之認定），皆難謂係具體理由，俾與
    第二審上訴制度旨在請求第二審法院撤銷、變更第一審不當
    或違法之判決，以實現個案救濟之立法目的相契合，並節制
    濫行上訴（最高法院97年度台上字第892號判決參照）。又
    第二審法院認為上訴書狀未敘述理由，依刑事訴訟法第367
    條但書規定，始應定期間命其補正。如認上訴書狀已敘述理
    由，但其理由非屬具體，其所為上訴，即不符上訴之法定要
    件，自得逕行判決駁回，無定期命補正問題（最高法院97年
    度台上字第3599號判決參照）。
二、本件原審判決依「上訴人即被告乙○○之自白、及其於原審
    表示認罪，經核與告訴人甲○○、丙○○於警詢及偵查中指
    訴之情節相符，並有道路交通事故現場圖、道路交通事故調
    查報告表（一）、（二）各一份、臺北縣立醫院診斷證明書
    2 份、現場及車損照片10幀、臺北縣政府警察局舉發違反道
    路交通管理事件通知單1份可稽，被告肇事逃逸及業務過失
    傷害之犯行，應堪認定。又被告乙○○於行為時，係營業小
    客車司機，為從事載運乘客駕駛業務之人，核其所為，係犯
    刑法第284條第2項前段之業務上之過失傷害人罪，及同法第
    185條之4之駕駛動力交通工具肇事致人傷害而逃逸罪。被告
    以一業務上之過失駕車行為，同時傷害告訴人甲○○、丙○
    ○之犯行，為想像競合，爰依刑法第55條規定論以一業務上
    之過失傷害人罪。被告所犯上開2罪間，犯意各別，行為互
    殊，應予分論併罰。復按汽車駕駛人，無駕駛執照駕車，因
    而致人受傷，依法應負刑事責任者，加重其刑至二分之一，
    道路交通管理處罰條例第86條第1項定有明文。查被告考領
    之職業小型車駕駛執照，因違反道路交通管理處罰條例第26
    條規定，經主管機關於96年5月15日逕行註銷，此有交通部
    公路總局臺北區監理所98年6月3日北監駕字第0980033288號
    函1份在卷可參，足認被告於行為時無駕駛執照，其無照駕
    駛致人受傷，就其所犯業務上之過失傷害人部分，依前揭規
    定加重其刑。再被告於有期徒刑執行完畢後，5年內故意再
    犯本件有期徒刑以上之肇事逃逸罪，為累犯，就肇事逃逸罪
    部分，依刑法第47條第1項之規定加重其刑。爰審酌被告駕
    車未遵守交通規則致告訴人受傷，且肇事後逃逸，所為顯不
    可取，兼衡被告過失程度、告訴人2人所受傷勢、被告迄今
    尚未與告訴人2人達成和解，賠償其等損失，及被告犯罪後
    均坦承犯行之態度等一切情狀，分別量處有期徒刑3月（業
    務過失傷害）、7月（肇事逃逸），並定其應執行有期徒刑8
    月之刑。」，已詳敘其所憑證據、認定理由及量刑依據。從
    形式上觀察，原判決並無認定事實錯誤、量刑瑕疵或違背法
    令之情形。
三、本件上訴人即被告乙○○不服原判決，提起上訴，其上訴理
    由略以：原審認定車禍地點與照片不符；又車禍發生後，我
    下車查看2人傷勢，但告訴人甲○○不予理會，且罵我、推
    我，致引發本人僵直性脊椎炎疼痛，遂留下名片離去，且告
    訴人要求和解金額過高等語。惟查，被告於警詢對犯行坦白
    承認、於原審庭訊時亦坦認犯行，並表示認罪，則上訴理由
    空言表示因身體不適及已留下名片，否認肇事逃逸犯行，即
    無足取，至於車禍肇事地點，迭經警詢、偵查及原審調查明
    確，核與照片及道路交通事故現場圖所示相符，被告泛言有
    所不符，亦屬無據。另被告與告訴人未達成和解，業據原審
    審酌在案，被告雖上訴主張係對方要求過高等語，然和解與
    否係屬雙方民事糾葛之解決，尚無礙於被告刑事責任之承擔
    ，況原審已審酌刑法第57條妥適量刑，亦無何違法、不當之
    情。是被告上訴意旨所提理由，非但空泛無據，且不足以動
    搖或影響原判決之本旨及刑之量定。從而，被告既未依卷內
    之訴訟資料或提出新事證，指摘或表明原審判決有何採證認
    事、用法或量刑等足以影響判決本旨之不當或違法，構成應
    撤銷之具體事由，難認已提出具體之上訴理由。綜上，上訴
    人上訴理由與刑事訴訟法第361條第2項所稱「具體理由」，
    尚非相當，其上訴為不合法律上之程式，無須再行命其補正
    ，應予駁回，並不經言詞辯論為之。
據上論斷，應依刑事訴訟法第367條前段、第372條，判決如主文
。
中    華    民    國    98    年    9    月  4      日
                  刑事第八庭  審判長法  官  鄭文肅
                                    法  官  張傳栗
                                    法  官  劉嶽承
以上正本證明與原本無異。
肇事逃逸部分如不服本判決，應於收受送達後10日內向本院提出
上訴書狀，其未敘述上訴之理由者並得於提起上訴後10日內向本
院補提理由書（均須按他造當事人之人數附繕本）「切勿逕送上
級法院」。
其餘不得上訴。
                                    書記官  何仁崴
中    華    民    國    98    年    9     月    4     日


司法院資訊處製作；財團法人民間司法改革基金會備份。
